【裁判字號】    95,易,1600
【裁判日期】    951003
【裁判案由】    竊盜等
【裁判全文】
臺灣高雄地方法院刑事判決              95年度易字第1600號
公  訴  人  臺灣高雄地方法院檢察署檢察官
被      告  乙○○
上列被告因竊盜等案件，經檢察官提起公訴（95年度偵字第
22516 號），被告於準備程序中就被訴事實為有罪之陳述，經告
以簡式審判之旨，本院合議庭裁定由受命法官獨任進行簡式審判
程序，判決如下：
    主  文
乙○○攜帶凶器竊盜，累犯，處有期徒刑壹年。又攜帶凶器竊盜
，未遂，累犯，處有期徒刑拾月。應執行有期徒刑壹年捌月。
    事  實
一、乙○○前因贓物、毒品、竊盜等案件，於民國92年7月14 日
    、92年12月26日、93年1月16日經臺灣高雄地方法院、臺灣
    高等法院高雄分院分別判處有期徒刑3月、9月、10月確定，
    定其應執行刑1 年8 月，於94年8 月5 日縮刑期滿執行完畢
    。仍不知悔改，於95年8 月28日下午4 時許，攜帶其之前拾
    獲客觀上足對人之身體、生命構成威脅，可供兇器使用之L
    字型鐵器1 支，騎乘車牌號碼H8V-681 號機車行經高雄市○
    ○區○○街48巷1-2 前，見涂國楨所有車牌號碼ZJ-0439 號
    小貨車停放該處且未鎖車門，竟萌生意圖為自己不法所有之
    竊盜犯意，竊取涂國楨放置於車上之電鑽、螺絲起子、十字
    起子各1 支、木工刀4 支、工具箱1 只。其又於同日下午4
    時30分許，在高雄市○○區○○路與明德街口，見甲○○所
    有車牌號碼9723-JQ 號自小貨車停放該處，其透過車窗望建
    車內有一工具箱，竟又意圖為自己不法之所有，另起竊盜及
    毀損之犯意，以上開L 字型鐵器插入車右前乘客座之車門鑰
    匙孔轉動，致令該車門無法正常開啟而妨害其效用，而進入
    車內擬行竊，經王錦忠發現將其逮捕報警處理而未遂，並扣
    得L 字型鐵器1 支、電鑽、螺絲起子、十字起子各1 支、木
    工刀4 支、工具箱1 只，始悉上情。
二、案經甲○○訴由高雄市政府警察局苓雅分局報告臺灣高雄地
    方法院檢察署檢察官偵查起訴。
    理  由
一、上揭事實，業據被告乙○○坦承不諱，核與證人王錦忠、甲
    ○○及涂國楨之證詞相符，並有贓物認領保管單、現場照片
    6 張在卷可稽，復有L 字型鐵器1 支扣案可資參照，足認被
    告出於任意性之自白與事實相符，從而本件事證明確，被告
    之犯行堪以認定。
二、按刑法第321 條第1 項第3 款所謂之兇器，其種類並無限制
    ，凡客觀上足對人之生命、身體、安全構成威脅，具有危險
    性之兇器均屬之（最高法院79年臺上字5253號判例參照）。
    查本件扣案L 字型鐵器為金屬製品，質地堅硬而有銳角，客
    觀上足對人之身體、生命構成威脅，自屬該款所稱之凶器，
    被告攜帶扣案之L 字型鐵器犯竊盜罪，已符合加重竊盜罪之
    要件，又其第2 次犯行，已破壞車門並開始物色財物，自應
    認著手於竊盜罪之實行，後因王錦忠之干涉而未取得財物，
    應屬未遂。是核被告所為，係犯刑法第320 條第1 項第3 款
    之加重竊盜罪、第321 條第1 項第3 款、第2 項之加重竊盜
    未遂罪及第354 條之毀損罪。被告一行為觸犯加重竊盜未遂
    罪及毀損罪，為想像競合，應從一重論以加重竊盜未遂罪。
    被告所犯上開加重竊盜及加重竊盜未遂罪間，犯意個別，行
    為互殊，應予分論併罰。被告前因贓物、毒品、竊盜等案件
    ，於民國92年7 月14日、92年12月26日、93年1 月16日經臺
    灣高雄地方法院、臺灣高等法院高雄分院分別判處有期徒刑
    3 月、9 月、10月確定，定其應執行刑1 年8 月，於94年8
    月5 日縮刑期滿執行完畢，有臺灣高等法院被告前案紀錄表
    在卷可稽，其於執行完畢5 年內故意再犯本件加重竊盜罪及
    加重竊盜未遂罪，為累犯，其所犯上開2 罪均應依刑法第47
    條加重其刑，被告入侵車號9723- ＨＱ號自用小貨車行竊未
    果，業已已著手於加重竊盜罪之實行而不遂，為未遂犯，依
    刑法第25條第2 項之規定減輕其刑，並依法先加後減之。爰
    審酌被告攜帶凶器竊盜，對社會大眾之人身安全及財產危險
    甚大，犯後尚能坦承犯行，態度良好，及其犯罪之動機、目
    的、手段等一切情狀，分別量處如主文所示之刑，並定其應
    執行之刑。扣案之L 字型鐵器一把雖係供犯罪所用之物，然
    該鐵器為被告拾獲，並非其所有，爰不宣告沒收，附此敘明
    。
據上論斷，應依刑事訴訟法第273 條之1 第1 項、第299 條第1
項前段，刑法第321 條第1 項第3 款、第2 項、第354 條、第25
條第2 項、第55條、第47條、第51條第5 款，刑法施行法第1 條
之1 ，判決如主文。
本案經檢察官丙○○到庭執行職務。
中    華    民    國    95    年    10    月    3     日
                  刑事第九庭    法  官  王奕勛
以上正本證明與原本無異。
如不服本判決，應於收受送達後10日內向本院提出上訴書狀。
中    華    民    國    95    年    10    月  13  日
                                書記官  陳心儀
中華民國刑法第321條
（加重竊盜罪）
犯竊盜罪而有左列情形之一者，處 6 月以上、 5 年以下有期徒
刑：
一  於夜間侵入住宅或有人居住之建築物、船艦或隱匿其內而犯
之者。
二  毀越門扇、牆垣或其他安全設備而犯之者。
三  攜帶兇器而犯之者。
四  結夥三人以上而犯之者。
五  乘火災、水災或其他災害之際而犯之者。
六  在車站或埠頭而犯之者。
前項之未遂犯罰之。
中華民國刑法第354條
（毀損器物罪）
毀棄、損壞前二條以外之他人之物或致令不堪用，足以生損害於
公眾或他人者，處2 年以下有期徒刑、拘役或5 百元以下罰金。


司法院資訊處製作；財團法人民間司法改革基金會備份。
